# 煤炭企业土地塌陷补偿费核算方法的调整，是否属于会计政策变更

提问人：308407037 时间：2021-08-30 08:05:05
陈总好，
实物中遇到如下问题，烦请指导，谢谢。
A公司为上市公司，其主营业务为煤炭开采及销售，在煤炭开采过程中可能会出现地面塌陷，A公司需对因煤炭开采而受到影响的地面村庄进行搬迁并支付居民补偿款，以下合称“土地塌陷补偿费”。
以前年度A公司对土地塌陷补偿费的处理方法为：
（ 1 ）实际支付土地塌陷补偿费时计入长期待摊费用，账务处理为借记长期待摊费用，贷记银行存款；
（ 2 ）根据煤炭资源采区范围及当地拆迁安置标准，预估该煤矿整个运营周期的全部土地塌陷补偿费支出金额，再根据该煤矿可采储量计算出每吨煤炭产品应分摊的土地塌陷补偿费金额；
（ 3 ）每月根据实际煤炭产量，乘以步骤（ 2 ）中计算的单位煤炭产品应分摊金额计算本月应分摊的土地塌陷补偿费，账务处理为借记制造费用，贷记长期待摊费用。
2021 年，A公司拟对土地塌陷补偿费的账务处理进行变更，变更后的方法为：
（ 1 ）支付土地塌陷补偿费时，首先区分对应的采区是否已开采完毕，若对已开采完毕采区对应的地面上的居民支付的土地塌陷补偿费，则在支付当期不在计入长期待摊费用，直接计入制造费用；若对尚未开采的采区对应的地面上的居民支付的土地塌陷补偿费，在该采区预估的开采年限内摊销；
（ 2 ）对前期累计形成的土地塌陷补偿费余额，分析这些支出项目对应的采区在资产负债表日是否已开采完毕，开采完毕的一次性计入当期成本，未开采完毕的在该采区预估的开采年限内摊销。
针对上述土地塌陷补偿费账务处理的变化，我个人认为土地塌陷补偿费的确认、列报项目发生了变化，原因如下：在原核算方法下，所有土地塌陷补偿费均通过长期待摊费用核算和摊销，而新方法中有一部分支出不通过长期待摊费用核算而是直接计入当期成本，因此上述变更应作为会计政策变更处理，该判断是否正确，请陈总指导。

回答人：chenyiwei
从主帖信息来看，此前的处理方法明显不恰当，而变更后的处理方法更为合理。因此，严格来说这是一项前期差错更正，而不是会计政策变更。